臺灣高等法院刑事判決
110年度上易字第900號
上  訴  人  臺灣新北地方檢察署檢察官
被      告  潘奕達




上列上訴人因被告竊盜案件，不服臺灣新北地方法院109年度易
字第1293號，中華民國109年12月24日第一審判決（起訴案號：
臺灣新北地方檢察署109年度偵字第4781號），提起上訴，本院
判決如下：
    主  文
上訴駁回。
    理  由
一、檢察官聲請簡易判決處刑意旨略以：被告潘奕達基於竊盜之
    犯意，於民國108年11月28日3時29分許，在新北市○○區○○○
    街0號之夾娃娃機店內，以拾得之鑰匙（原聲請意旨誤載為
    自備鑰匙）開啟娃娃機台之商品櫃，徒手竊取機台內王柏翰
    所有之藍芽耳機3個(共價值新臺幣【下同】2,000元），得
    手後騎乘機車逃逸。嗣王柏翰發覺物品遭竊，經調閱監視器
    畫面並報警處理，始悉上情，因認被告所為係涉犯刑法第32
    0條第1項之竊盜罪嫌（下稱後案，即原聲請簡易判決處刑書
    犯罪事實一、㈠部分）等語。
二、按案件曾經判決確定者，應諭知免訴之判決，並得不經言詞
    辯論為之，刑事訴訟法第302條第1款、第307條分別定有明
    文。次按「案件曾經判決確定者，應諭知免訴之判決」，係
    以同一案件，已經法院為實體上之確定判決，該被告應否受
    刑事制裁，即因前次判決而確定，不能更為其他有罪或無罪
    之實體上裁判。此項原則，關於實質上一罪或裁判上一罪（
    如：刑法第55條所定一行為而觸犯數罪名之想像競合犯），
    其一部事實已經判決確定者，對於構成一罪之其他部分，亦
    有其適用；蓋此情形，係因審判不可分之關係，在審理事實
    之法院，對於全部犯罪事實，依刑事訴訟法第267條之規定
    ，本應予以審判，故其確定判決之既判力，自應及於全部之
    犯罪事實。必須在最後審理事實法院宣示判決後，始行發生
    之事實，方非屬該確定判決之既判力所及，而得認係另一犯
    罪問題，由受訴法院再分別為有罪或無罪之實體上裁判（最
    高法院100年度台上字第6561號判決、最高法院95年度台非
    字第99號判決、最高法院60年度台上字第77號判決意旨參照
    ）；且按實質上一罪或裁判上一罪案件，倘已經起訴之顯在
    事實業經判決有罪確定者，縱法院於裁判時不知尚有其他潛
    在事實，其效力仍及於未起訴之其餘潛在事實，此即既判力
    之擴張（最高法院103年度台上字第2249號判決意旨參照）
    。
三、經查：
　㈠被告被訴上開竊盜犯行，業據被告於警詢、偵查中均坦認不
    諱（見偵字第4781號卷第2頁至第3頁、第39頁反面），並經
    告訴人王柏翰於警詢指述遭竊之情節歷歷（見偵字第4781號
    卷第4頁至第5頁），復有車輛詳細資料報表、監視器畫面截
    圖8張、新北市政府警察局新莊分局搜索扣押筆錄、扣押物
    品收據、扣押物品目錄表（見偵字第4781號卷第6頁、第7頁
    至第10頁；簡字第5226號卷第53頁至第61頁）在卷可參，是
    被告上開事實，堪以認定。
　㈡惟查，被告於同日即108年11月28日3時25分許，同在上開地
    址即新北市○○區○○○街0號之夾娃娃機店內，意圖為自己不法
    之所有，基於竊盜之犯意，以自其他夾娃娃機店內所拾獲之
    夾娃娃機台鑰匙，開啟店內由告訴人蔡銘軒管領之機臺，而
    竊取機臺內之藍芽耳機及藍芽喇叭各1個等情，業經臺灣新
    北地方檢察署檢察官以109年度偵字第4782號，向臺灣新北
    地方法院聲請簡易判決處刑，並經原法院於109年5月29日以
    109年度簡字第1847號判決被告上開行為竊盜罪成立，並處
    罰金新臺幣3,000元，且於109年8月5日確定（下稱前案），
    此有本院被告前案紀錄表、臺灣新北地方法院109年度簡字
    第1847號刑事簡易判決書各1件附卷可稽（見原審卷第29頁
    、本院卷第49頁至第51頁），亦堪認定。
　㈢綜上所述，本案被告之行為與前案之犯行，時空密接，目的
    單一，利用同一機會，為同一性質行為，依社會一般通念，
    難以強行分開，為接續犯，被告以接續之一行為，竊取本案
    告訴人王柏翰及前案告訴人蔡銘軒之機臺內物品，係以一行
    為觸犯二竊盜罪名，屬想像競合犯之裁判上一罪，是檢察官
    就已經判決確定之同一案件重行起訴，原審為免訴之諭知，
    核無違誤，應予維持。
四、檢察官上訴意旨雖以被告竊取之機臺、時間及被害人均不同
    為由，難認為想像競合或接續犯，並認原審判決違誤，請求
    撤銷原判決，另為適法判決等語。惟查上開前、後二案固竊
    取不同機臺內之物品，然觀該二行為間，一係於108年月28
    日3時29分（後案），另一則為同日3時25分（前案），地點
    則均在新北市○○區○○○街0號之夾娃娃機店內，是被告係在時
    空密接之情況下為之，堪可認定。是本案被告之行為與前案
    犯行，足認屬同一案件無訛，檢察官執前詞，指摘原判決此
    部分不當，為無理由，應予駁回，並依法不經言詞辯論為之
    。
據上論斷，應依刑事訴訟法第368條、第372條，判決如主文。
中　　華　　民　　國　　110 　年　　4 　　月　　30　　日
     　　　　　　 刑事第二十庭  審判長法　官  王復生
　　　　　　　　　　　　　　　　　　　法　官  遲中慧
　　　　　　　　　　　　　　　　　　　法　官  蕭世昌
以上正本證明與原本無異。
不得上訴。
                                      書記官  吳建甫
中　　華　　民　　國　　110 　年　　4 　　月　　30　　日